# 投资成本的确认

提问人：liubin988513 时间：2012-08-07 12:20:55
不属于合并，按支付实际对价计入股权投资成本

回答人：chenyiwei
赞同此观点。

提问人：andry-c 时间：2012-08-08 10:59:36
请教一下liubin988513 及陈版主，以下处理是否正确： A控制B，B控制C，在 7 月 10 日A以现金购买B持有C的股权。B公司持有C公司股权的账面价值为1.8亿元，A公司购买此项股权支付了 2 亿元。A公司单体报表层面以 2 亿元确认对C公司的长期股权投资，B公司在单体报表上将 2000 万元扣除所得税的影响后 1500 万元作为权益性交易，计入资本公积。 在合并层面该如何处理呢？ 由于B公司的合并报表期初数中包含有C公司的期初数，而 7 月份B公司的合并报表中已经不再含有C公司的金额.A公司在编制 7 月份的合并报表时，是否需要对B公司的起初数进行调整呢？C公司1-6月份的损益如何纳入合并报表呀？陈版主是否能够提供一些关于这种同一集团内部股权划转情况报表编制的资料呀？谢谢！

回答人：chenyiwei
C公司在 1 ～ 6 月的利润表仍然纳入B的合并范围。该交易对A而言属于集团内部交易，对其合并报表不产生影响。